【裁判字號】    97,上更(二),92
【裁判日期】    980109
【裁判案由】    違反毒品危害防制條例等
【裁判全文】
臺灣高等法院花蓮分院刑事判決      97年度上更(二)字第92號
上  訴  人
即  被  告  乙○○
                    （現於臺灣花蓮看守所羈押中）
指定辯護人  余道明律師
上列上訴人即被告因違反毒品危害防制條例案件，不服臺灣花蓮
地方法院96年度訴字第355號中華民國96年11月27日第一審判決
（起訴案號：臺灣花蓮地方法院檢察署96年度偵字第1891號），
提起上訴，判決後經最高法院第2次發回，本院更為判決如下：
    主  文
原判決關於販賣第一級毒品部分撤銷。
乙○○販賣第一級毒品，處有期徒刑拾伍年貳月；未扣案門號00
00000000號之行動電話壹支（含SIM卡壹枚）沒收，如全部或一
部不能沒收時，追徵其價額。又販賣第一級毒品，處有期徒刑拾
伍年伍月；未扣案門號0000000000號之行動電話壹支（含SIM卡
壹枚）沒收，如全部或一部不能沒收時，追徵其價額。應執行有
期徒刑拾伍年拾壹月；未扣案門號0000000000號之行動電話壹支
（含SIM卡壹枚）沒收，如全部或一部不能沒收時，追徵其價額
。
    事  實
一、乙○○明知海洛因為政府管制之第一級毒品，不得非法販賣
    、持有，竟基於販賣第一級毒品海洛因以營利之犯意，分別
    有下列販賣第一級毒品海洛因之犯行：
（一）民國95年7月6日，透過其所有門號0000000000號之行動電
      話（含上開門號之SIM卡1枚，均未扣案），接獲林偉男所
      持用門號0000000000號行動電話，知悉林偉男欲向其購買
      價值新臺幣（下同）1千元海洛因，便應允出售，並於同
      日在花蓮縣新城鄉佳林村林偉男住處，交付價值1千元之
      海洛因1小包予林偉男，惟林偉男迄未支付上開價金予乙
      ○○。
（二）又於95年7月16日，在花蓮縣吉安鄉之王母娘娘廟附近，
      販賣價值7千元海洛因予林偉男。林偉男則將甫購得之海
      洛因分成8小包，加以施用後發現純度不足，即以其持用
      之上揭門號行動電話，撥打乙○○上開門號行動電話，質
      問乙○○所交付海洛因是否不純、要否換補毒品及應允翌
      日仍將支付7千元等情（惟林偉男迄未支付上開價金予乙
      ○○）。
    嗣因警對乙○○所使用上開門號之行動電話依法聲請核發通
    訊監察書，進行監聽，而查獲上情。
二、案經花蓮縣警察局花蓮分局報告臺灣花蓮地方法院檢察署檢
    察官偵查起訴。
    理  由
壹、程序部分：
一、本件上訴人即被告（以下簡稱被告）乙○○轉讓及販賣海洛
    因2罪，原審分別判處罪刑後，被告提起上訴，在本院前審
    撤回轉讓海洛因犯行部分之上訴（見本院97年度上訴字第1
    號卷第47頁）。故本院審理範圍，僅為被告被訴2次販賣第
    一級毒品海洛因之犯行，合先敘明。
二、被告及其辯護人對於證人林偉男於警詢之供述主張沒有證據
    能力，而證人林偉男於原審經交互詰問時具結，對於有無於
    前揭時間，向被告購買海洛因一事，先證稱：沒有，算被告
    請我；但被告何時請我日期忘記了、沒有印象了等語（見原
    審卷第82頁起），則證人林偉男於審判中之供述與其於警詢
    時之供述不盡相符；而證人林偉男於警詢之供述，乃是警員
    依照監聽譯文內容訊問證人林偉男而為記載，且：
（一）按有事實足認被告或犯罪嫌疑人有最輕本刑為 3年以上有
      期徒刑之罪嫌，並危害國家安全或社會秩序情節重大而有
      相當理由可信其通訊內容與本案有關，且不能或難以其他
      方法蒐集或調查證據者，於偵查中得由檢察官核發通訊監
      察書，修正前通訊保障及監察法第5條第1項第1款、第2項
      分別定有明文。查本案偵辦員警對門號0000000000號行動
      電話，於95年6月22日上午10時起至同年7月21日上午10時
      止實施監聽錄音，已依法取得檢察官核發之通訊監察書，
      有臺灣花蓮地方法院檢察署95年花檢貴忠聲監續字第0020
      8 號通訊監察書、電話附表及通聯調閱查詢單在卷可憑。
      又依據該通訊監察書暨電話附表記載，案由及涉嫌觸犯之
      法條為毒品危害防制條例第5條第1項、監察對象為「Ｚ00
      0000000、Ｚ000000000」，實施監察之通訊號碼 2支行動
      電話（包含門號0000000000號行動電話），監察時間自95
      年6月22日上午10時起至同年7月21日上午10時止，監察方
      法為監聽、錄音。上開通訊監察書已載明涉嫌觸犯案由、
      監察對象、監察之通訊種類及號碼等足資識別之特徵、監
      察處所、理由、方法、聲請機關或依職權核發、執行機關
      、適用法條、監聽結果報告等事項，自符合前開法定要件
      ，是以本案員警對上開行動電話號碼實施監聽錄音，並未
      逾越授權實施監察之範圍。再被告亦坦認0000000000號為
      其所持用行動電話之門號無訛（見原審卷第24頁），而被
      告於監聽過程透露犯罪行為之陳述，並非因員警監聽所致
      ，其陳述係出於被告之自由意思，自可採信。因之監聽錄
      音所取得之證據，有證據能力。又監聽錄得之錄音，係憑
      機械力照錄，未經人為操作，復未伴有個人主觀意見在內
      ，應有證據能力；而將監聽之內容製作成譯文，乃將上開
      具有證據能力之監聽錄得之錄音具體轉換為文字紀錄，此
      部分雖屬傳聞，然此係由承辦員警本於偵查案件職務所製
      作，復無證據顯示存有詐偽或虛飾之情事。況此監聽譯文
      經被告選任辯護人爭執其證據能力後，原審即當庭勘驗95
      年7月6日及同年月16日之監聽錄音並提示勘驗筆錄（含附
      件監聽譯文節本）令被告辨認，被告亦表示上開通話內容
      ，確為林偉男致電伊所談無誤，選任辯護人則表示對卷附
      監聽譯文之證據能力無意見（見原審卷第44頁）。被告之
      辯護人雖然在本院前審聲請再度勘驗，但隨即表示因為在
      原審已經勘驗過，因此捨棄該項調查證據之聲請（見本院
      前審卷第90頁），本院亦認為並無證據證明原審勘驗過程
      有何違誤之處，自無必要重行勘驗。且被告及選任辯護人
      均未於言詞辯論終結前再對該監聽譯文內容聲明異議，則
      該監聽譯文依刑事訴訟法第159條之5規定，自有證據能力
      。
（二）該監聽譯文雖然具有證據能力，惟由於監聽譯文是 2人之
      通話紀錄，經常含有他人所無法瞭解之用語，為瞭解通話
      內容之真實含意，有賴通話人進一步說明。本案與被告通
      話之林偉男於警詢中針對監聽譯文內容說明，由於該陳述
      是在警詢中所為之審判外陳述，且被告對於林偉男在審判
      外之證述於原審及本院均主張無證據能力；則林偉男於警
      詢中針對監聽譯文所為之解釋說明是否屬於審判外陳述，
      而不具有證據能力？或者因為屬於監聽譯文之衍生證據，
      而應依附監聽譯文之證據能力？或者可認為屬於刑事訴訟
      法第159條之2所規定較可信之特別情狀而具有證據能力？
      經查：
   1、按通訊監察錄音之譯文，僅屬依據監聽錄音結果予以翻譯
      之文字，固具文書證據之外觀，但實際上仍應認監聽所得
      之錄音帶，實屬調查犯罪所得之證物，乃刑事訴訟法第16
      5條之 1第2項所稱之證物，如其蒐證程序合法，並經合法
      調查，自具證據能力。因此檢察官如提出通訊監察錄音之
      譯文為其證據方法，實乃以其監聽所得之錄音帶，為調查
      犯罪所得之證物，法院自應依刑事訴訟法第165條之1所列
      之方法調查，以判斷該錄音帶是否與通訊監察錄音之譯文
      相符，至於錄音之內容所涉及之事實，究應如何解讀，仍
      應傳喚通訊監察對象加以訊問調查，以明瞭其真相（最高
      法院95年度台上字第 295號判決參照）。則對於合法取得
      之通訊監察錄音帶以及錄音帶所衍生之監聽譯文，經由刑
      事訴訟法第165條之1調查證據程序，即可認為屬於合法調
      查之證據，因此具有證據能力。此由96年 7月11日修正公
      布之通訊保障及監察法第6條第3項規定「違反本條規定進
      行監聽行為情節重大者，所取得之內容或所衍生的證據，
      於司法偵查、審判或其他程序中，均不得採為證據」，可
      知如果監聽譯文是依照監聽內容逐字轉譯而成，由於此種
      監聽譯文與監聽內容無絲毫差異，僅有表現形式上不同，
      因此監聽譯文之證據能力，應依附於監聽本身之證據能力
      而為判斷。
   2、至於通話人針對監聽內容在審判外所為之陳述，雖通常僅
      係針對監聽內容做出說明與闡述，但在陳述過程中有可能
      加入通話人主觀上之偏見、臆測或誤會，因此依照監聽內
      容所為之供述，已經不再是監聽內容表現形式上之轉換而
      已，而是通話人所為之供述。既屬於人之供述，自應適用
      刑事訴訟法第 166條以下之證據調查之方法，而不能適用
      刑事訴訟法第165條之1所規定之調查證據方法。亦即，通
      話人在審判外就監聽內容所做之陳述，仍然屬於傳聞證據
      ，其證據能力之有無必須以是否已經保障被告詰問權為斷
      。如已保障被告之詰問權，但通話人陳述內容與在審判外
      之證述不同，則審判外之陳述是否具有證據能力之判斷，
      即必須進一步檢視是否符合刑事訴訟法第 159條以下之傳
      聞法則而定。亦即，如果通話人在審判外之陳述，與在審
      判中所為之證述不同，但審判外之陳述具有較可信之特別
      情況之外部情狀時，其審判外針對監聽內容所為之闡述說
      明仍然具有證據能力。
   3、另就是否具有較可信之特別情狀之判斷，從毒品販賣犯罪
      之特殊性，在於流通管道之封閉性，因查緝困難，檢警單
      位常以監聽作為偵辦之主要方法。而針對一合法監聽結果
      所製成之監聽譯文，已合法取得證據能力，則證人於警詢
      中針對監聽譯文內容所為之說明，由於是依據客觀存在之
      監聽內容以及譯文而為陳述，與一般傳聞證據，僅由證人
      在司法警察之詢問下回答問題有所不同，更較諸審判庭上
      證人已有被告犯罪事實之預見而為之供述，證人於警詢中
      就監聽譯文之說明，應更不具計畫性、動機性或感情性等
      變異因素，而更能為客觀、不偏離事實或有所遮掩顧忌之
      陳述。且因證人本身亦為通話雙方當事人之一，就傳聞證
      據可能具有之知覺錯誤、不正確記憶或明確性等危險性，
      實較一般傳聞證據降低。況此類毒品危害防制條例案件，
      更應考量吸食者與供應毒品上游間聯絡之隱密性與特殊信
      賴，難以期待證人於審判庭上得透過與被告交互詰問程序
      ，就雙方毒品交易過程與監聽譯文充滿彼此才知情之暗號
      等內容，為更誠實真摯之說明。是證人如經被告反對詰問
      ，以確定證人審判外陳述是否真實之機會，即應認為證人
      陳述具有較可信之特別情況而具有證據能力。
（三）綜上所述，本件證人林偉男於警詢中，對警方就通訊監察
      所得其與被告之電話言談內容而應訊，以確認監聽譯文內
      容之陳述，具有可信之特別情況，且為證明犯罪事實存否
      所必要，應認合於刑事訴訟法第159條之2之規定而具有證
      據能力，本院自得一併斟酌作為認定。
三、被告在原審對於林偉男在偵查中之陳述，亦主張沒有證據能
    力，然林偉男由檢察官偵訊時，於訊問前業經具結，合於法
    定程序，已足擔保其係據實陳述。且其於檢察官訊問時之證
    述，依筆錄之記載，並無證據顯示係遭受強暴、脅迫、詐欺
    、利誘等外力干擾情形，或在影響其心理狀況致妨礙其自由
    陳述等顯不可信之情況。故證人林偉男於偵查中向檢察官所
    為陳述，依刑事訴訟法第159條之 1第2項規定，自有證據能
    力。
貳、實體部分：
一、訊據被告乙○○固坦承林偉男於95年7月6日及同年月16日曾
    致電予伊，且2次均有將海洛因交付林偉男；電話中所說1個
    是指1小包毒品，價錢1千元之事實（見警卷第2頁、上訴卷
    第75頁），然矢口否認有上開販賣海洛因犯行；於原審先辯
    稱：林偉男係致電邀伊一同合資向綽號「阿兄」之人購買海
    洛因，並非向伊購買云云；上訴後則辯稱：伊是請林偉男吃
    毒品，並沒有賣給他，他講賣是不實在的云云。惟查：
（一）證人林偉男於警詢時及偵查中經具結後均證稱：95年7月6
      日有向被告購買海洛因1千元；95年7月16日有向被告購買
      毒品7千元，但均未給錢等情，於原審審理時亦結證稱：
      伊於95年7月6日以伊持用門號0000000000號行動電話，撥
      打被告所有門號0000000000號之行動電話，向被告購買1
      千元海洛因，電話中所謂「1個」是指「1千元海洛因」，
      這次被告是在伊住處交付海洛因；伊於同年月16日，又向
      被告購買7千元海洛因，這次被告是在花蓮縣吉安鄉之王
      母娘娘廟附近交付，嗣伊將購得之海洛因分成8小包，因
      伊毒癮不大，原本施用1小包即可解癮，豈料伊共施用3、
      4 小包，都無法解癮，故伊旋致電被告質問海洛因純度是
      否不足，並要求被告換補純度較佳之海洛因及應允翌日仍
      將支付被告7千元，電話中所謂「這個東西」是指「海洛
      因」，所謂「沒有氣」、「不怎麼會走」均是指「無法解
      癮」；伊向被告購買海洛因，都是使用「暗語」交易，彼
      此就都瞭解意思，伊2次向被告購買海洛因的錢都還欠著
      ；伊不認識綽號「阿兄」之人，亦未曾與被告合資向「阿
      兄」或其他人購買海洛因等語明確（見原審卷第82頁以下
      ）。
（二）證人林偉男於95年7月6日4時17分03秒、同日4時17分55秒
      與被告上開電話通話內容略為：
      林偉男： 你有辦法幫我送1個過來
      被告：現在
      林偉男：我過去沒有關係 ，你現在那裡
      被告：沒有，你不知道
      林偉男：我的意思是說大概約在那裡，在那裡等你
      被告：這裡不知道要怎麼講，我過去好了
      林偉男：好好
      證人林偉男於95年7月16日22時10分40秒與被告上開電話
      通話內容略為：
      林偉男：太差勁了吧
      被告：怎麼太差勁
      林偉男：沒氣就算了，不怎麼會走
      被告：不可能啦
      林偉男：我回來分做幾包，你知道嗎，分做8包
      被告：嗯
      林偉男：8包，吃到透1包都沒有感覺，我說正經的
      被告：沒有感覺
      林偉男：我不是因為這樣，然後叫你退，還是怎樣，我不
      是這個意思，你是這個東西這麼差你叫我出給人，人家知
      道
      被告：哪有可能，大家吃都嘛不會
      林偉男：我跟你講，錢我一樣明天給你，我不是要跟你退
      ，還是怎樣，我是跟你講，這東西本來有什麼事情就是要
      跟你講
      被告：OKOK
      林偉男：你覺得怎樣是要補我，還是怎樣隨便你
      被告：嗯好我知道
      林偉男：因為我覺得這東西是長久的來講，你知道意思
      被告：我知道
      林偉男：你最好看等一下有不一樣的，等一下找我，我要
      出給人
      被告：OK好
      林偉男：這樣好嗎，看你何時方便打給我，盡量快一點我
      錢給你
      被告：OK拜拜
      此有卷附通訊監察錄音帶、譯文及原審勘驗監聽錄音帶結
      果（見原審卷第44頁）可按，核與證人林偉男上開證詞內
      容相符。
（三）再觀諸上開通訊監察譯文，證人林偉男均係直接撥打被告
      之行動電話，或於談妥交易海洛因之價格後，要求被告送
      海洛因至約定處所，或向被告質問所購得海洛因純度不足
      ，而未見隻字論及要與被告合資向「阿兄」購毒、合資金
      額、數量、或抱怨「阿兄」所交付海洛因品質欠佳。綜此
      ，顯見該等毒品均係在被告掌控之中，被告始能直接與林
      偉男電話商談交易細節，林偉男才會質問被告海洛因之純
      度、要求被告換補海洛因及應允仍支付被告7千元，否則
      被告如是無償轉讓海洛因予證人林偉男，林偉男感激尚且
      不及，豈有再致電質問被告品質欠佳，要求換補毒品、並
      催促被告快一點處理之理。是證人林偉男上開證詞與事實
      相符，堪予採信，其確係直接向被告購買海洛因無訛。至
      於證人林偉男於原審審理之初雖一度稱：沒有向被告買海
      洛因，算是被告請我云云，核與前開事證不符，應是事後
      迴護被告之詞，不足採信。又反觀被告先辯稱：林偉男於
      95 年7月6日及同年月16日2次，均係邀伊合資向「阿兄」
      購毒云云，待原審勘驗監聽錄音，而與其所辯有所出入後
      ，始又改變說詞，而辯稱：95年7月6日是林偉男央伊幫忙
      調海洛因，同年月16日是兩人合資向「阿兄」購毒，但因
      林偉男抱怨「阿兄」所賣海洛因品質不純，要伊向「阿兄
      」換海洛因；或伊是請林偉男吃毒品，並沒有賣給他，他
      講賣是不實在的云云，凡此益證其所辯均係希冀脫罪之詞
      ，皆無足採。
（四）辯護人雖以被告與林偉男之通話內容只有談到毒品，並沒
      有談到販賣海洛因之確切時間、地點，金錢，難以作為認
      定被告犯罪事實之明確證據。但查林偉男在原審審理中已
      經針對通話內容再度一一解釋其意義，也明確證述了販賣
      海洛因之時間、地點、金額，以及雙方發生爭執之內容，
      其證述內容已十分明確。辯護人又以證人林偉男於警詢時
      先稱：於95年5、6月間，向被告購賣毒品海洛因3次共9千
      元等語，與前開通聯紀錄所示之購買時間、金額均不同云
      云。惟查，證人林偉男於警詢之初針對警方所詢問何時向
      被告購買海洛因，雖稱在95年5、6月間曾向被告購買毒品
      3次共9000元等情，然所述購毒之時間與本件起訴之犯行
      不同，與本件起訴部分尚難認為相關，殊無以此即認證人
      林偉男所為之供述不實。辯護人另以如證人林偉男向被告
      購買海洛因而未付款，被告豈有繼續賠本未向證人林偉男
      收錢而再次販賣被告之理云云為被告辯護，然被告本件2
      次販賣海洛因予證人林偉男之時間相距不遠，95年7月6日
      該次販賣之金額僅有1千元，金額不多，被告暫讓證人林
      偉男積欠1千元，以穩住客源，使證人林偉男樂於與被告
      交易或礙於人情繼續向其購買，亦合於情理。況此從證人
      林偉男果真於同月16日另向被告購買金額較大之7千元海
      洛因，即可見一般。辯護人上開辯詞，尚不足以為有利被
      告之認定。
（五）被告在本院雖辯稱只是無償轉讓海洛因給林偉男施用云云
      ，然按毒品危害防制條例處罰散佈毒品行為例如轉讓或販
      賣，意在增加散佈毒品之成本，讓散佈毒品之人會因為存
      在有遭刑罰追訴處罰之高度風險，或喪失身體自由之巨大
      損失，而減少散佈毒品之行為，藉此抑制毒品施用人口之
      增加。而該條例分別就轉讓及販賣犯行，異其處罰之規定
      ，主要著眼點在於轉讓及販賣毒品之犯行對於擴張毒品散
      佈狀況不同。由於毒品是屬於違禁品，流通交易成本原本
      就比較高，提供毒品免費供給其他人施用之轉讓行為會使
      轉讓毒品之人產生財產上損失，因此採用轉讓行為散佈毒
      品，會因為其行為本身所含流通成本高，因而減低了採用
      此種手段散佈毒品之擴張性，毒品危害防制條例因此對於
      此類行為採取較低度之刑罰手段。而對於販賣行為，由於
      從事販賣之人，具有資本性，必須不斷地從販賣所得價金
      中去維持毒品來源，一旦中斷用毒品交換金錢行為，將產
      生其本身毒品來源潰散之嚴重後果，因此這種販賣行為具
      有如商品買賣之擴張性，必須靠著不斷刺激消費以維持其
      本身存在，結果就是必須不斷地維持甚至擴張購買毒品人
      口；這就是實務所稱之營利意圖，正由於這種擴張之特性
      ，會大量增加施用毒品人口，因此毒品危害防制條例採取
      從重處罰手段，以提高流通之交易成本，藉此抑制其散佈
      毒品之嚴重後果。由此可知毒品危害防制條例所處罰之販
      賣與轉讓行為不同特徵，販賣由於具有高度之擴張性，其
      行為特徵在於不斷地以毒品換取金錢，交易流通之時間、
      次數均呈現一定程度之密集性以及規律性，對象多與毒販
      之間沒有特殊之親友關係，具有不特定性，人數在一段時
      間內呈現逐漸增多傾向。至於轉讓犯行，由於會造成毒品
      提供者財產上不利益，因此無論是次數、時間都具有相當
      高之限定性，對象也通常都是與毒品提供者之間有比較密
      切之親友關係為限。而林偉男與被告並非至親好友，且被
      告案發當時因在養病並無謀生能力，需賴家人供給經濟來
      源等情，為其所自承；被告在經濟來源困窘之情況下，卻
      先後2次拿海洛因給林偉男，且價值達8千元，實違常情。
      況如被告只是要讓林偉男施用海洛因止癮，豈有1次交付
      足供分成8包之海洛因之必要，更無以純度不足之海洛因
      虛應之理；顯見被告所辯僅係轉讓，並非販賣云云，實不
      可採。
（六）再販賣海洛因係違法行為，非可公然為之，不論是瓶裝或
      紙包之毒品，均可任意分裝增減份量，而每次買賣之價格
      、數量，亦隨時依雙方之關係深淺、資力、需求程度及對
      行情之認知等因素，機動調整，故販賣毒品之利得，除行
      為人坦承犯行，或毒品交易之價格、數量俱臻明確以外，
      委難查得其情。惟不論販賣之人究係從價差或量差中牟取
      販賣毒品之不法利益，然營利之不法意圖，則無不同，且
      販賣第一級毒品之罪刑甚重，此在毒品圈內並非異聞，被
      告與證人林偉男又非至親好友，卻肯甘冒風險，將海洛因
      出售予林偉男，由此推之，應係有利可圖所致，自可認定
      。是被告確實有從中獲利，情極明灼，其主觀上有營利之
      意圖，要屬無疑。綜上所述，本件事證明確，被告上開販
      賣第一級毒品海洛因之犯行堪予認定。
二、核被告2次販賣海洛因予林偉男之犯行，各係犯毒品危害防
    制條例第4條第1項之販賣第一級毒品罪。被告販賣之前持有
    第一級毒品海洛因之低度行為，為販賣之高度行為所吸收，
    均不另論罪。被告2次販賣第一級毒品罪間，犯意各別，行
    為互殊，應予分論併罰。又被告2次販賣海洛因之行為，林
    偉男雖然都沒有交付價金，但是被告已經把海洛因交付給林
    偉男，被告販賣行為仍屬既遂。另參酌被告販賣海洛因對象
    僅1人、次數僅2次，交易金額僅8千元，其所為之販毒行為
    對他人及國家社會侵害之程度尚非重大，如量以上揭條例第
    4條第1項最低度之法定本刑無期徒刑，猶嫌過重，依一般國
    民生活經驗法則，實屬情輕法重，客觀上當足引起一般人之
    同情，爰就被告2次販賣第一級毒品犯行，皆依刑法第59 條
    之規定酌減其刑。
三、原審對被告此部分論罪科刑，固非無見。惟毒品危害防制條
    例第19條規定，犯同條例第4條至第9條、第12條、第13條或
    第14條第1項、第2項之罪者，其因犯罪所得之物，沒收之；
    所稱因犯罪所得之物，自以實際所得者為限，苟無所得或尚
    未取得者，自無從為沒收追繳之諭知。本件被告兩度販賣海
    洛因予林偉男，惟林偉男迄今仍未支付價金1千元及7千元等
    情業如前述；則被告顯然並未實際取得上開價金，該 1千元
    及 7千元自不在應予沒收之列。原審依毒品危害防制條例第
    19條第 1項規定，分別諭知將上開1千元及7千元沒收，如全
    部或一部無法沒收時，以其財產抵償之，揆諸上開說明，自
    有適用法則不當之違法。被告上訴否認有販賣第一級毒品犯
    行，雖無可採，然原判決此部分既有未洽，仍應予撤銷改判
    。
四、爰審酌被告不惟自身沾染吸毒惡習，竟從事毒品販賣，助長
    毒品蔓延，擴大毒品危害，暨斟酌被告販賣毒品之次數、價
    額、尚未取得價金，及犯後在證據鑿鑿之情況下，仍飾詞諉
    過，毫無悔意之態度等一切情狀，就其所犯各罪，分別量處
    如主文第2項所示之刑，並定應執行刑，以資懲儆。另未扣
    案門號0000000000號行動電話1支（含SIM卡1枚），係被告
    向遠傳電信股份有限公司（以下簡稱遠傳公司）申辦，為被
    告所有之物，且目前尚在家中，並未滅失，業據其供承在卷
    ，且有遠傳公司提供之被告上開門號通聯調閱查詢單（附於
    警卷）、遠傳公司函覆有關SIM卡於申辦手續完成時即為申
    辦人所有之函文影本1份附卷可按（見本院更二卷第35頁背
    面）；再依通訊監察譯文可知該門號行動電話乃其供聯絡販
    賣海洛因之用，應依同條例第19條第1項規定宣告沒收，如
    全部或一部不能沒收時，追徵其價額，併予敘明。
據上論斷，應依刑事訴訟法第369條第1項前段、第364條、第299
條第1項前段，毒品危害防制條例第4條第1項、第19條第1項，刑
法第11條、第59條、第51條第5款，判決如主文。
本案經檢察官甲○○到庭執行職務。
中    華    民    國    98    年    1    月    9     日
                        審判長法  官    謝志揚
                              法  官    林慶煙
                              法  官    林碧玲
以上正本證明與原本無異。
如不服本判決，應於送達後10日內，向本院提出上訴狀。其未敘
述理由者，並應於提出上訴狀後10日內向本院補提理由狀 (須附
繕本)。
                              書記官    李閔華
中    華    民    國    98    年    1    月    9     日
附錄    本判決論罪科刑法條：
毒品危害防制條例第4條第1項
製造、運輸、販賣第一級毒品者，處死刑或無期徒刑；處無期徒
刑者，得併科新臺幣1千萬元以下罰金。


司法院資訊處製作；財團法人民間司法改革基金會備份。
